【裁判字號】    97,訴,2729
【裁判日期】    971231
【裁判案由】    違反毒品危害防制條例
【裁判全文】
臺灣彰化地方法院刑事判決              97年度訴字第2729號
公  訴  人  臺灣彰化地方法院檢察署檢察官
被      告  丙○○
                      號
            庚○○
共      同
指定辯護人  王能幸律師
上列被告等因違反毒品危害防制條例案件，經檢察官提起公訴（
97年度偵字第6684號、第6688號、第8053號），本院判決如下：
    主  文
丙○○犯如附表編號一至六及八至十四所示之罪，均累犯，各處
如附表編號一至六及八至十四「主文」欄所示之刑（含宣告刑及
從刑）。主刑部分應執行有期徒刑貳拾貳年。
庚○○共同販賣第一級毒品，累犯，處有期徒刑拾伍年拾月。販
賣毒品所得財物新臺幣佰元與丙○○連帶沒收，如全部或一部
不能沒收時，以其二人財產連帶抵償之。
庚○○其餘被訴部分均無罪。
    犯 罪 事 實
一、丙○○前因恐嚇案件，經本院以90年度訴字第729號刑事判
    決判處有期徒刑8月，其不服提起上訴，經臺灣高等法院臺
    中分院以94年度上更一字第271號刑事判決駁回其上訴而告
    確定；另於民國94年間，因違反毒品危害防制條例案件，經
    本院以94年度訴字第761號刑事判決分別判處有期徒刑9月、
    3 月，應執行刑有期徒刑11月確定，上開之罪嗣經臺灣高等
    法院臺中分院裁定合併定應執行刑為有期徒刑1年6月確定，
    入監執行後，於95年12月1日縮短刑期假釋出監付保護管束
    ，迄95年12月18日保護管束期滿未經撤銷而視為執行完畢。
    庚○○則曾因違反毒品危害防制條例案件，經本院以94 度
    訴字第1236號刑事判決判處有期徒刑8月、4月，應執行有期
    徒刑10月確定，入監執行，於96年1月31日縮短刑期執行完
    畢。詎渠等均仍不知警惕，緣渠2人為同居男女朋友關係，
    雖均明知海洛因為毒品危害防制條例第2條第2項第1款所列
    管之第一級毒品，不得非法持有、販賣，然因其2人均身染
    施用毒品海洛因之惡習，丙○○為從中牟取海洛因供己施用
    之利益及為獲取2人施用海洛因所需之花費，或自行基於販
    賣第一級毒品海洛因以營利之各別犯意，或與庚○○共同基
    於販賣第一級毒品海洛因以營利之犯意聯絡，由欲購毒者撥
    打丙○○所持用之0000000000號行動電話與丙○○或庚○○
    聯繫後，由丙○○先向購毒者收取價金，再向己○○或辛○○（此部分應另由檢察官偵辦）購買第一級毒品海洛因，或
    由其自行出資先向己○○或辛○○販入第一級毒品海洛因，
    復自所販入之海洛因中事先抽取些需海洛因施用，或於其中
    摻入糖粉加以稀釋牟利之方式，由丙○○自行或由庚○○代
    為於附表所示之時、地，分別以附表所示之方式，販賣如附
    表所示金額之第一級毒品海洛因予如附表所示之購買毒品者
    （附表所示之購買毒品者，所涉施用毒品部分，均由檢察官
    另案偵辦；又丙○○所犯如附表編號七所示之共同販賣第一
    級毒品海洛因犯行，未據檢察官提起公訴，此部分亦應由檢
    察官另行偵辦）。嗣經檢察官依警聲請向法院聲請核准對丙○○所持用之0000000000號行動電話施以通訊監察，發現丙○○、庚○○均涉有販賣第一級毒品之罪嫌，復傳訊相關證
    人指證後，因而循線查悉上情。
二、案經彰化縣警察局員林分局報請臺灣彰化地方法院檢察署檢
    察官偵查起訴。
    理  由
壹、證據能力部分
一、按被告以外之人於審判外之言詞或書面陳述，除法律有規定
    者外，不得作為證據，刑事訴訟法第159 條第1 項定有明文
    ，此即學理上所稱「傳聞證據排除法則」。又被告以外之人
    於審判外之陳述，雖不符同法第159 條之1 至第159 條之4
    之規定，而經當事人於審判程序同意作為證據，法院審酌該
    言詞陳述或書面陳述作成時之情況，認為適當者，亦得為證
    據。當事人、代理人或辯護人於法院調查證據時，知有第
    159 條第1項 不得為證據之情形，而未於言詞辯論終結前聲
    明異議者，視為有前項之同意，同法第159 條之5 亦定有明
    文。而鑒於採用傳聞證據排除法則之重要理由之一，係因傳
    聞證據未經當事人之反對詰問予以覈實，若當事人願放棄對
    原供述人之反對詰問時，原則上即可承認該傳聞證據之證據
    能力，而揆諸我國刑事訴訟法第159 條之5 之立法理由，除
    參照前述傳聞證據排除法則之基本法理外，亦參考日本刑事
    訴訟法第326 條之立法例，查日本刑事審判實務之運作，有
    關檢察官及被告均同意作為證據之傳聞書面材料或陳述，可
    直接援引該國刑事訴訟法第326 條作為傳聞例外之法律依據
    ，僅在檢察官與被告不同意之情況下，乃須根據其他傳聞例
    外規定俾以斟酌該等書面材料或陳述是否具有證據能力，在
    當事人間無爭執之案件中，傳聞證據基本上均可依據前引規
    定提出於法院使用；據此，我國刑事訴訟法第159 條之5 之
    適用應可作同上之解釋。查本件證人乙○○、癸○○、壬○○、戊○○、甲○○、丁○○及共同被告庚○○分別於警、
    偵訊中之證述，固均為被告以外之人在審判外之陳述，均屬
    傳聞證據，然被告2人及其等辯護人與公訴人均表示對該等
    證人證述之證據能力無意見等語，本院復審酌彼陳述作成時
    之情況，核無違法取證及證明力明顯過低之瑕疵，亦認為以
    之作為證據為適當，故依諸上開規定及說明，前揭證人等於
    警、偵訊中之證述均無庸先行考量是否具有刑事訴訟法第
    159條之1第2項、第159條之2、第159條之3等傳聞例外之情
    形，而得逕依同法第159條之5之規定引為證據，合先敘明。
二、復按有事實足認被告或犯罪嫌疑人有最輕本刑為3 年以上有
    期徒刑之罪嫌，並危害國家安全或社會秩序情節重大，而有
    相當理由可信其通訊內容與本案有關，且不能或難以其他方
    法蒐集或調查證據者，得發通訊監察書。通訊監察書，偵查
    中由檢察官依司法警察機關聲請或依職權以書面記載第11條
    之事項，並敘明理由、檢附相關文件，聲請該管法院核發，
    審判中由法官依職權核發。又除法律另有規定外，實施刑事
    訴訟程序之公務員因違背法定程序取得之證據，其有無證據
    能力之認定，應審酌人權保障及公共利益之均衡維護，通訊
    保障及監察法第5條第1項第1款、第2項、刑事訴訟法第158
    條之4分別定有明文。查本件被告丙○○所持用之000000000
    0號行動電話之通訊監察，業為本院核准在案，有97年度聲
    監字第000102號通訊監察書及詳載其監察電話、對象、起迄
    時間與譯文紀錄等附卷可參，係依法所為之監聽；且審酌電
    話監聽侵害被告權益之種類及輕重、對於被告訴訟上防禦不
    利益之程度、犯罪所生之危害或實害等情形，兼顧人權保障
    及公共利益之均衡維護，亦認本件通訊監察合於比例原則，
    尚無不法取證之情事。又按通訊監察錄音之譯文，僅屬依據
    監聽錄音結果予以翻譯之文字，固具文書證據之外觀，但實
    際上仍應認監聽所得之錄音帶或光碟，始屬調查犯罪所得之
    證物；刑事訴訟法第165條之1第2項所稱之證物，如其蒐證
    程式合法，並經合法調查，自具證據能力。因此檢察官如提
    出通訊監察錄音之譯文為其證據方法，實乃以其監聽所得之
    錄音帶或光碟，為調查犯罪所得之證物，法院本應依刑事訴
    訟法第165條之1所列之方法調查，以判斷該錄音帶或光碟是
    否與通訊監察錄音之譯文相符。而監聽錄音製作之譯文，雖
    通常為偵查犯罪機關單方面製作，然若被告或訴訟關係人對
    其真實性並無爭執，經法院於審判期日提示譯文供當事人辨
    認、表示意見並為辯論者，程序自屬適法（最高法院95年度
    臺上字第295號、94年度臺上字第4665號判決意旨參照）。
    查本案卷內之0000000000號行動電話監聽，取證程式未見違
    法情事，已如前述；而警方依監聽錄音所製作之監聽譯文，
    經本院提示予公訴人、被告2人及辯護人後，供其等辨認、
    表示意見並為辯論，迄言詞辯論終結前均無異議，且同意採
    為證據，本院復查無其他不法之情狀，依上開說明，本件卷
    內通訊監察譯文均具證據能力。
三、其餘本案全部卷證所涵括之供述證據及非供述證據，經本院
    依法踐行調查證據程序，公訴人、被告2人及其等之辯護人
    均不爭執各該證據之證據能力，且亦查無依法應排除其證據
    能力之情形，是後述所引用證據之證據能力均無疑義，亦均
    併先敘明。
貳、認定本件犯罪事實所根據之證據及理由
    訊據被告丙○○固坦承有販賣毒品海洛因予證人乙○○、戊○○、甲○○及丁○○4人之事實，惟於本院審理時矢口否
    認其餘犯行，辯稱：伊係代癸○○向藥頭調取毒品海洛因，
    並無獲利，而壬○○並不曾撥打電話向伊購買毒品海洛因，
    其僅曾撥打電話向伊借過A片1次云云；另被告庚○○則雖坦
    承確有於附表編號七所示之時間接聽證人癸○○欲向渠等購
    買毒品海洛因之電話等情，惟於本院準備程序與審理時均矢
    口否認有何共同販賣毒品海洛因予證人癸○○之犯行，辯稱
    ：當日伊並未與癸○○見面，亦未曾交付任何海洛因予癸○○云云。惟：
一、按非法販賣海洛因等毒品之交易型態，有所謂「大盤」、「
    中盤」或「小盤」之分。其中「大盤」或「中盤」者，倘時
    機掌握得宜，或可查獲電子秤、帳冊、分裝袋等販賣工具，
    且因購買者眾，一旦事發，必有多數知情或買受人等可為證
    人。然在「小盤」與偶發之零星交易，因交易方法簡單，對
    象不多，無必須使用任何販賣工具，亦無記載帳冊之必要。
    此種交易方式，因交易時間短暫，未必有第三者知悉其情事
    ，且茍非警方事先獲知情報，甚難於交易現場當場查獲。法
    院固不應僅憑購買者片面之指證，據以認定被告之非法販賣
    毒品之犯行，然購買者之指證在證據法則上既屬人證之一種
    ，與被告之自白不得作為認定事實唯一證據之情形不同，如
    購買者之指證並無矛盾或瑕疵，亦未違背經驗法則與論理法
    則時，自不應僅因無法查得其他直接佐證，即對購買毒品者
    所為對販毒者不利之指證，全然捨棄不採（最高法院93年度
    臺上字第5742號判決意旨參見）。況施用毒品者所稱其向某
    人買受毒品之指證，雖不得作為有罪判決之唯一證據，而仍
    須調查其他必要之證據，以察其是否與事實相符，然所謂必
    要之補強證據，並不以證明販賣毒品犯罪構成要件之全部事
    實為必要，僅須與施用者之指證具有相當之關聯性，經與施
    用者之指證綜合判斷，已達於確信施用者之指證為真實者，
    即得據此為有罪之認定。
二、查本件被告2人上開販賣毒品海洛因之犯罪事實，業據證人
    即購毒者乙○○於警、偵訊中與本院審理時；壬○○、戊○○、甲○○、丁○○於警、偵訊中；及癸○○於警詢中均證
    述綦詳，被告庚○○並於警、偵訊中坦承並證述其確有於附
    表編號七所示時、地，與被告丙○○共同販賣海洛因予證人
    癸○○1次等情；而被告丙○○亦於警、偵訊中及本院審理
    時均坦承有販賣毒品海洛因予證人乙○○、戊○○、甲○○
    、丁○○等人及於警、偵訊中及本院羈押訊問、準備程序時
    均自承曾販賣毒品海洛因予證人壬○○等犯行。參以被告丙○○所持用之0000000000號行動電話經警依本院所核發之通
    訊監察書對之施以通訊監察，發現證人乙○○、癸○○、壬○○、戊○○、甲○○、丁○○等人確有以其等所使用，如
    附表所示之行動電話或公共電話，撥打上開行動電話與被告
    丙○○或庚○○聯繫等情，此有上開通訊監察譯文、如附表
    所示證人乙○○等人所持用之行動電話基本資料查詢單在卷
    足憑，並據證人邱秀珍證述其所申辦之0000000000號行動電
    話業已借予證人甲○○持用等語明確；雖觀諸其等之通話內
    容並未明確提及交易毒品之名稱，然均有約定地點或論及金
    額、數量等情，本院審酌我國對於販賣毒品之行為科以高度
    之刑責，是以衡情一般毒販為免遭監聽查緝，於通訊中鮮有
    明白直接以「毒品」、「海洛因」等名稱或相近之用語稱之
    ，而幾均以暗語或彼此已有默契之含混語意而為溝通，則檢
    警合法執行通訊監察所得內容中，雖雙方未明示購買毒品，
    苟無違背經驗法則及論理法則，仍得據以認定毒品交易行為
    之存在，況上開購毒者已分別於警、偵訊中或本院審理時明
    白證述該等談話內容即係與被告2人聯繫交易毒品海洛因事
    宜，自堪據此為被告2人不利之認定。另證人乙○○、癸○○、壬○○、戊○○、甲○○、丁○○確均有施用第一級毒
    品海洛因之前科紀錄，此分別有其等之臺灣高等法院被告前
    案紀錄表各1份可按，此外，復有證人乙○○等人指認被告2
    人之指認犯罪嫌疑人紀錄表及指認渠等與被告2人交易海洛
    因地點之查證照片等件在卷可資佐證，堪認證人乙○○等人
    之上開證述確信而有徵，並非憑空虛捏、誣陷之詞，均堪採
    信。
三、雖被告丙○○、庚○○仍以前詞否認有何販賣毒品海洛因予
    證人癸○○之犯行，然證人癸○○於警詢中確明白證述：伊
    曾向綽號「阿林仔」之男子購買3次海洛因及「阿林仔」之
    女友購買1次海洛因，伊係以公用電話打給綽號「阿林仔」
    之男子，前後購買3次海洛因之時間應均是在伊97年5月17日
    入監服刑前，每次均購買500元，伊係先將價金交給綽號「
    阿林仔」之男子後，其再回去拿取毒品交付予伊，有1次伊
    以公用電話撥打綽號「阿林仔」的電話，由其女友接聽後，
    伊向其說：「我在她家後面」，她聽懂我的意思，就由其女
    友向伊收取價金，再交付毒品予伊，伊不知「阿林仔」及其
    女友之真實姓名年籍，經警方提供照片予伊指認，並告知伊
    所指認之「阿林仔」為丙○○，其女友為庚○○，其可確認
    係該2人無訛；另警方提供0000000000行動電話與00-000000
    0號公用電話，於97年3月18日20時46分56秒之通訊監察譯文
    ，伊可確認該通電話係伊撥打予「阿林仔」購買毒品海洛因
    ，交易地點在彰化縣員林鎮浮圳巷，伊向其購買500元之海
    洛因，此次有交易成功；警方又提供0000000000行動電話與
    00-0000000號公用電話，於97年3月19日02時15分08秒之通
    訊監察譯文，該通電話亦係伊撥打予「阿林仔」購買毒品海
    洛因，交易地點在彰化縣員林鎮○○路，伊向其購買500元
    之海洛因，此次亦有交易成功；再警方提供0000000000行動
    電話與00-0000000號公用電話，於97年3月20日07時29分34
    秒之通訊監察譯文，亦係伊撥打予「阿林仔」購買毒品海洛
    因之通話，交易地點在彰化縣員林鎮○○路，伊向其購買
    500元之海洛因，此次亦有交易成功；另警方提供000000000
    0行動電話與00-000 0000號公用電話，於97年4 月5日11時
    45分34秒之通訊監察譯文，該通電話亦係由伊所撥打，但係
    由「阿林仔」女友接聽，此次伊係向「阿林仔」女友購買
    500元海洛因，交易地點在彰化縣員林鎮浮圳巷「阿林仔」
    住處後面，此次亦有交易成功，以上所述均實在，且均係基
    於伊自由意志下所為陳述，如有需要伊願意出庭指證等語，
    並有上開通訊監察譯文可資佐證。雖證人癸○○於偵查中及
    本院審理時均翻異其詞，改證述：伊均係撥打電話予丙○○
    合資購買海洛因，庚○○雖曾接聽過電話1次，但伊僅係向
    之詢問丙○○在不在？何時回來？之後伊再於同日自行撥打
    電話邀丙○○合資購買海洛因，庚○○不曾交付任何毒品予
    伊，於警詢中之證述係因伊甫移監至雲林二監執行，生活不
    適應，應訊當日頭暈方為與事實不符之證述云云，惟證人癸○○於97年7月17日為警詢問制作警詢筆錄時，其已移監至
    臺灣雲林第二監獄執行近2個月，且其前又已有多次入監服
    刑之紀錄，此有其臺灣高等法院在監在押全國紀錄表1份可
    按，實難信其會因不適應監獄生活而為不實之證述；參以證
    人癸○○雖證述其係與被告丙○○合資購買海洛因等情，然
    就被告丙○○是否確有出資？出資金額為何？販入海洛因後
    有無按出資比例朋分？被告丙○○是否有從中牟利？等合資
    購買毒品之重要事項，於本院審理時均無法為明確之證述，
    顯與一般施用毒品者合資購買毒品之常情不符，已難遽信；
    況被告丙○○就其與證人癸○○毒品往來之情形，忽於本院
    羈押訊問時陳稱：因癸○○自行購買之海洛因均不純，伊乃
    帶癸○○去向伊上手購買海洛因云云；忽而於本院準備程序
    時辯稱：伊係與癸○○一起向藥頭己○○購買海洛因云云；
    於本院審理時則改辯稱：癸○○係在伊住處附近將價金交付
    予伊，伊再自行前往鹿港向己○○或在員林向辛○○代癸○○調取海洛因，並非與其合資購毒，癸○○亦知悉此情形云
    云，其前後所辯非但大異其趣，亦均核與證人癸○○於本院
    審理時所證述：伊2人每次合資購買海洛因，均係由伊與丙○○一起至鹿港，伊在路邊等，丙○○自己去向藥頭買海洛
    因等語，情節均不相符，顯見證人癸○○合資購毒之證述及
    被告丙○○前後翻異之辯解，均為臨訟編纂之詞，不足採信
    ，被告丙○○確有販賣毒品海洛因予證人癸○○乙節，洵堪
    認定。另證人癸○○雖亦以前詞否認被告庚○○曾代被告丙○○與其交易海洛因等情，然觀諸被告庚○○所自承及證人
    癸○○所證述2人於97年4月5日上午11時45分，由證人癸○○以000000000號公共電話撥打0000000000號行動電話與被
    告庚○○通話之內容為：A（被告庚○○，以下同）：喂！B
    （證人癸○○，以下同）：喂！我阿賢啦！A：嗯。B：我在
    你家後面。A：嗯好。此有0000000000號行動電話通訊監察
    譯文可按，並未見證人癸○○有向被告庚○○詢問被告丙○○何時返家之對話，且於同日亦未有證人癸○○再次撥打該
    行動電話直接與被告丙○○聯繫之情事，足見證人癸○○此
    部分所辯顯非屬實；參以證人癸○○於附表編號四至六所示
    之時間，直接與被告丙○○聯繫交易毒品海洛因之通話內容
    亦均僅有約定地點，而未論及金額、數量等情，此亦有上開
    行動電話通訊監察譯文在卷足憑，核與上開其與被告庚○○
    對話之模式相同；而被告庚○○亦於警、偵訊中及本院羈押
    訊問時均明確供承：上開通話係因被告丙○○不在家，伊代
    丙○○接聽電話，並交付價值500元之海洛因予癸○○，但
    癸○○僅有給付300元之價金等語，益徵證人癸○○於偵、
    審中之證述及被告庚○○事後翻異所辯，均不足採信，被告
    庚○○確有於附表編號七所示之時、地，代被告丙○○販賣
    毒品海洛因予證人癸○○乙節，亦堪認定。
四、再被告丙○○雖於本院審理時翻異前詞，以上開情詞否認另
    有販賣毒品海洛因予證人壬○○之犯行，然證人壬○○於警
    詢中已證稱：「‧‧‧問：你所施用的毒品（海洛因）來源
    如何？答：我是找1位丙○○ (綽號阿霖)購買的。問：你於
    何時、何地、何種場合認識販毒者丙○○ (綽號阿霖)？答
    ：丙○○是我國中的學弟。問：是何人告訴你，毒品可以向
    販毒者丙○○ (綽號阿霖)買？答：97年4月初某天，我與丙○○ (綽號阿霖)在員林鎮○○路旁相遇，當時丙○○騎一
    部機車，後載一位女友，丙○○主動告訴我，他有在販賣毒
    品，如果我要購買毒品，可以向他購買，丙○○當時有留一
    支行動電話的號碼給我，但是我忘了這支電話號碼。問：你
    是何時、何地、以何種方式、如何跟丙○○ (綽號阿霖)聯
    絡向他購買毒品的事宜？答：我向丙○○購買過兩次一級毒
    品海洛因，我都撥打丙○○留給我的電話號碼找丙○○，再
    由丙○○約我到員林鎮○○路的阿秋檳榔站前交易毒品，但
    是詳細的時間跟日期我忘了。問：丙○○ (綽號阿霖)如何
    跟你說？約定何時、何地、如何交付毒品給你？答：丙○○
    要我打電話給他，並稱呼丙○○為阿吉，我們約在員林鎮○○路的阿秋檳榔站前碰面交付金錢並當場交付毒品。問：你
    每次向丙○○ (綽號阿霖)購買多少重量的毒品、約定價錢
    多少？答：一小包 (重量我不知道)每次都購買新台幣500元
    1小包海洛因。問：你前後向丙○○ (綽號阿霖)購買毒品幾
    次？你購買毒品之起迄時間為何？答：購買2次毒品海洛因
    。時間在97年4月初左右。問：警方提示通聯調閱查詢單，
    0000000000之行動電話，該電話之申登人壬○○是否為你本
    人？是否由你本人使用該電話號碼？答：是我本人，也是我
    本人使用該電話號碼。問：提示通訊監察譯文表 (頁次
    78-79頁，於97年04月02日10時36分24秒至97年04月02日10
    時37分06秒由0000-000000撥打0000-000000之通話內容:A:
    喂!B: 喂!A: 嗯B:傑仔A:你是誰B:我阿瑞啦A:喔！怎樣B:找
    你一下A:你在那裹B:我在第一市場這裹A:你到阿秋檳榔攤再
    打給我B:好，該通聯紀錄是由何人撥打給何人，A與B各為何
    人？通話內容是何意思？作何用途是否為你向丙○○購買毒
    品？答：該通通聯是由我本人打給丙○○的。A是丙○○B是
    我本人。該通話內容是我要向丙○○購買毒品的談話內容。
    問：提示通訊監察譯文表 (頁次76頁)於97年04月02日10時
    43 分35秒至97年04月02日10時43分50秒由0000-000000撥打
    0000-000000之通話內容: A:喂B:喂A:喂B:到了，該通內容
    的內容及用途為何？答：這通電話是我已經到達丙○○約定
    交易毒品的地點了。問：你上述的毒品交易有無成功？交易
    毒品數量為何？何人與你交易？答：有成功。交易毒品的數
    量是500元1小包。是丙○○與我交易的。丙○○是用走路過
    來的，因為丙○○就住在附近。問：提示通訊監察譯文表 (
    頁次97頁)於97年04月06日10時12分01秒至97年04月06日10
    時12分31秒由0000-000000撥打0000-000000之通話內容:
    A:喂B:喂! 阿吉仔、阿瑞啦，處理一下A:好啊、阿秋啦B:用
    比較好一點啦A:好啦。該通聯紀錄是由何人撥打給何人，A
    與B各為何人？通話內容 (處理一下及阿秋及用比較好一點)
    是何意思？作何用途是否為你向丙○○購買毒品？答：該通
    通聯是由我本人打給丙○○的。A是丙○○、B是我本人。該
    通話內容是我要向丙○○購買毒品的談話內容。「處理一下
    」的意思就是要丙○○準備毒品。「阿秋」的意思是阿秋檳
    榔站前。「用好一點」的意思是用海洛因純度用高一點。問
    ：你上述的毒品交易有無成功？交易毒品數量為何？何人與
    你交易？答：有成功。交易毒品的數量是500元1小包。是丙○○與我交易的。丙○○也是用走路過來的。問：你與丙○○交易毒品是否還有其他人在場？答：沒有其他人在場。問
    ：你與丙○○有無仇怨？答：沒有仇怨。問：你是否知道丙○○的年籍資料？你是否知道丙○○的女友姓名為何？你見
    過丙○○的女友共幾次？答：只知道丙○○是68 年次的，
    詳細的我就不知道了。我只知道丙○○的女友綽號叫「阿妹
    仔」詳細的姓名我不知道了。我約見過「阿妹仔」4-5次左
    右。問：你與丙○○交易毒品時，丙○○的女友「阿妹仔」
    是否有在場？你是否有向丙○○的女友「阿妹仔」購買過毒
    品？答：交易毒品時丙○○的女友「阿妹仔」沒有在場，我
    也沒有向丙○○的女友「阿妹仔」購買過毒品。」等語明確
    ；且其於偵查中亦明白結證稱：伊曾於97年4月2日上午10時
    36分許，以伊之0000-000000電話撥打丙○○使用之手機購
    買海洛因，丙○○之前告訴伊打電話聯繫購毒時，要稱呼其
    為「傑仔」 (音譯)，當日丙○○要伊騎車至員林鎮浮圳巷
    與員東路交叉路口附近的阿秋檳榔攤時再通知其，伊當場給
    付500元現金予丙○○，丙○○則交付500元海洛因1包予伊
    ；97年4月6日上午10時12分許，伊又以伊之電話打給丙○○
    欲向其購買海洛因，2人相約在員林鎮浮圳巷與員東路交叉
    路口附近的阿秋檳榔攤見面，當日伊亦係當場給付500元現
    金予丙○○，丙○○則當場交付500元海洛因1包予伊；上開
    2次購毒均係丙○○本人與伊交易，且均係伊向丙○○購毒
    ，而非與其合資等語，均核與被告丙○○於警、偵訊中及本
    院準備程序時所自白曾販賣毒品海洛因予證人壬○○乙節相
    符，並有0000000000號行動電話通訊監察譯文在卷足憑。雖
    證人壬○○於本院審理時亦附合被告丙○○所辯，改證稱：
    伊於97年4月6日係撥打電話予丙○○向其借日本A片1片，並
    於電話中要求其給伊「比較好一點的」，伊僅有向其借過A
    片1次，於同年月2日係撥打電話予丙○○欲請其幫忙購買毒
    品，但事後丙○○告知無法幫忙而未成交，警詢筆錄係警察
    事先繕打好筆錄要求伊照著念，並要求伊於偵訊中亦需照著
    回答，伊之警、偵訊筆錄均與事實不符等語，然觀諸警詢筆
    錄所載內容，並非僅單純提示通訊監察譯文，由證人回答該
    通譯文係欲購買毒品等情，亦非僅由證人簡單證述購買毒品
    之時、地、金額與次數，尚有提及證人如何知悉被告販賣毒
    品之詳細緣由，此並非警員所能事先自行編纂，且本案承辦
    警員尚負責調查被告丙○○之女友庚○○涉嫌販賣毒品海洛
    因之犯行，苟其等確有喝令證人壬○○誣指被告丙○○販毒
    之情，豈會不一併喝令證人壬○○亦須指證被告庚○○亦有
    販毒之行為？況被告丙○○於本院審理時係辯稱：97年4月6
    日上午10時12分許，伊並未與壬○○通話，通訊監察譯文中
    亦顯示壬○○係與綽號「阿吉」的人對話，伊並不知悉「阿
    吉」之真實姓名，另97年4月2日上午10時36分許，壬○○係
    撥打電話向伊借A片，但借何種A片？借幾片？伊均忘記了云
    云，亦核與證人壬○○於本院審理時證述之情節不符，且苟
    2人上開通話僅係欲借看A片，何須對話內容如此隱諱？又證
    人壬○○既係第1次向被告丙○○借看A片，豈會全然未提及
    A 片字語，亦全未談論欲借看何種A片等情？顯見證人壬○○及被告丙○○於本院審理時翻異前詞所述，分別為事後迴
    護及卸責之詞，均無足採，被告丙○○確有販賣毒品海洛因
    予證人壬○○乙節，堪予認定。
五、按毒品危害防制條例第4條之販賣毒品罪，行為人祇須有營
    利之意圖而販入或賣出毒品者，其犯罪即屬成立，並不因行
    為人所獲得之利益係現金或其他實物而有不同（最高法院97
    年台上字第2422號裁判意旨參照）。又按販賣海洛因係違法
    行為，非可公然為之，亦無公定價格，容易分裝並增減份量
    ，而每次買賣之價量，可能隨時依雙方關係深淺、資力、需
    求量及對行情之認知、來源是否充裕、查緝是否嚴緊、購買
    者被查獲時供述購買對象之可能風險之評估等，而異其標準
    ，非可一概而論，從而販賣之利得，除被告就販賣之價量俱
    臻明確供述外，委難察得實情，然販賣之人從價差或量差中
    牟利之方式雖異，其意圖營利之販賣行為則無二致。查本件
    被告2人所為販賣毒品犯行，雖因被告丙○○無法確實記憶
    其原取得毒品之確實重量、純度及價格，且因並未當場查獲
    販毒事實，又時隔久遠，而無從察知其販賣毒品之確實數量
    及純度，致無從精確算知其販售毒品海洛因所獲利潤之數額
    ，惟毒品危害防制條例所處罰之「販賣」毒品罪，所著重者
    為在主觀上有藉以牟利之惡性，及對毒品之擴散具有較有償
    或無償轉讓行為更嚴重之危害性，被告「營利」之意圖係從
    客觀之社會環境、情況及證人、物證等資料，依據證據法則
    綜合研判認定；衡諸毒品海洛因量微價高，且依一般社會通
    念以觀，販賣行為在通常情形下均係以牟利為其主要誘因及
    目的，從而，舉凡其有償交易，除足反證其確另基於某種非
    圖利本意之關係外，通常尚難因無法查悉其販入價額作為是
    否高價賣出之比較，諉無營利之意思，阻卻販賣犯行之追訴
    。查本件被告丙○○就其販賣海洛因予證人乙○○、戊○○
    、甲○○及丁○○等情，於本院審理時已明白供承：伊係自
     所販入之海洛因中事先抽取些需海洛因施用，或於其中摻
    入糖粉加以稀釋之方式牟利等語；雖其否認另有販賣海洛因
    予證人壬○○及癸○○之犯行，然業據本院認定其確有自行
    或與被告庚○○共同販賣海洛因予證人癸○○及壬○○等犯
    行，已詳如前述，復參以我國政府一再宣示反毒決心，施用
    、販賣毒品均屬違法行為，此為國人共識，且不論是前之肅
    清煙毒條例及現行毒品危害防制條例對販毒行為均設極重刑
    罰之明文，本件被告2人與證人癸○○及壬○○均僅係普通
    朋友，並非親故至交，苟無利得，衡情當無甘冒重典，一再
    不辭辛勞至約定地點交付毒品之理，是被告丙○○上開自行
    ，或與被告庚○○共同販賣毒品海洛因之犯行確均有營利之
    意圖，應堪認定。
六、再按現行刑法關於正犯、從犯之區別，係以其主觀之犯意及
    客觀之犯行為標準，凡以自己犯罪之意思而參與犯罪，無論
    其所參與者是否係犯罪構成要件之行為，皆為正犯，其以幫
    助他人犯罪之意思而參與犯罪，其所參與者，苟係犯罪構成
    要件之行為，亦為正犯，必以幫助他人犯罪之意思而參與犯
    罪，其所參與者又為犯罪構成要件以外之行為，始為從犯。
    故共同實施犯罪行為之人，在合同意思範圍以內，各自分擔
    犯罪行為之一部，相互利用他人之行為，以達其犯罪之目的
    者，即應對於全部所發生之結果，共同負責（最高法院92年
    度臺上字第5407號裁判意旨參照）。又刑法上所謂販賣行為
    ，係指以營利為目的，有償轉讓，將商品購入或賣出，有一
    於此，犯罪即為完成，故交付商品與收取價金，均屬販賣犯
    罪之構成要件行為，縱以幫助他人營利犯罪之意思，而有參
    與交付買賣標的物、收取貨款之販賣要件行為，自應論以共
    同正犯而非從犯（最高法院84年度臺上字第5647號裁判意旨
    參照）。查本件附表編號七所示之犯行，係因被告丙○○不
    在家，而由被告庚○○代為接聽證人癸○○欲購買毒品之電
    話，且由其代為交付毒品並收取價金等情，業如前述，被告
    庚○○雖僅係代被告丙○○處理販賣海洛因事宜，然其既已
    為「交付毒品」及「收取價金」之行為，依前開裁判意旨，
    該等行為已屬構成要件之行為，縱其係基於幫助犯罪之意思
    而為之，亦應論以共同正犯；而被告丙○○雖未為任何構成
    要件行為，然其既係以自己犯罪之意思，與被告庚○○事先
    基於共同犯意之聯絡，而推由被告庚○○為販賣毒品海洛因
    之構成要件行為，依前開裁判意旨，自應與被告庚○○負共
    同正犯之刑責，附此敘明。
七、綜上所述，本件事證已臻明確，被告2人上開販賣第一級毒
    品海洛因之犯行均堪認定，應分別依法論科。
、論罪科刑
一、按毒品危害防制條例第2條第2項第1款規定，海洛因係屬列
    管之第一級毒品，不得非法持有、施用、轉讓、販賣。又按
    刑法上所謂販賣行為，不以販入後復行賣出為必要，只要以
    營利為目的，而有販入或賣出二者其一之行為，即足構成，
    雖未及賣出，仍屬販賣既遂，其後復分次賣出，與先前之販
    入行為，均為販賣犯行（參照最高法院88年度臺上字第2828
    號判決意旨）。次按刑事上販賣罪之完成，與民事上買賣契
    約之成立，二者之概念尚有不同，刑事上之販賣行為，則須
    以營利為目的，將標的物販入或賣出，有一於此，其犯罪行
    為始為完成，苟行為人尚未將標的物販入或賣出，即難謂其
    販賣行為已屬完成（參照最高法院88年度臺上字第3760 號
    判決意旨）。復按販賣毒品之所謂販賣行為，係行為人基於
    營利之目的，而販入或賣出毒品而言。販賣毒品者，其主觀
    上須有營利之意圖，且客觀上有販賣之行為，即足構成，至
    於實際上是否已經獲利，則非所問。即於有償讓與他人之初
    ，係基於營利之意思，並著手實施，而因故無法高於購入之
    原價出售，最後不得不以原價或低於原價讓與他人時，仍屬
    販賣行為。必也始終無營利之意思，縱以原價或低於原價有
    償讓與他人，方難謂為販賣行為，而僅得以轉讓罪論處（最
    高法院93年度臺上字第1651號裁判意旨參見）。是核被告丙○○、庚○○分別所為如犯罪事實一附表所示之犯行，均係
    犯毒品危害防制條例第4條第1項之販賣第一級毒品罪。被告
    庚○○就附表編號七所示之販賣第一級毒品犯行，與被告丙○○間有犯意之聯絡，且推由其負責為交付毒品及收取價金
    之構成要件行為，已如前述，應論以共同正犯。被告2人販
    賣第一級毒品海洛因前持有第一級毒品之低度行為，均為販
    賣第一級毒品之高度行為所吸收，均不另論罪。
二、按94年2月2日修正公布，於95年7月1日施行之刑法，基於刑
    罰公平原則之考量，杜絕僥倖之犯罪心理，並避免易致鼓勵
    犯罪之誤解，已刪除第56條連續犯之規定。行為人反覆實行
    之犯罪行為茍係在刑法修正施行後者，因法律之修正已生阻
    斷連續犯之法律效果，除認應合於接續犯、繼續犯、集合犯
    等實質上一罪關係而以一罪論處外，基於一罪一罰之刑罰公
    平性，自應併合處罰。而刑法上所謂集合犯是指立法者所制
    定之犯罪構成要件中，本就預定有數個同種類之行為將反覆
    實行之犯罪而言，是將各自實現犯罪構成要件之多數行為，
    解釋為集合犯，而論以一罪；是以對於集合犯，必須從嚴解
    釋，以符合立法者之意向。所謂集合犯，係指數犯罪構成要
    件中，本即預定有數個同種類之行為將反覆實行，雖其特質
    為行為含有反覆實行複數行為而評價為包括一罪，但並非其
    所有反覆實行之行為，皆一律認為包括一罪，仍須從行為人
    之主觀犯意，自始係基於概括性，行為之時、空上具有密切
    關係，且依社會通念，認屬包括之一罪為合理適當者，始足
    當之，否則仍應依實質競合予以併合處罰。犯罪是否包括一
    罪之集合犯，客觀上，應斟酌其法律規定文字之本來意涵、
    實現該犯罪目的之必要手段、社會生活經驗中該犯罪實行常
    態及社會通念等；主觀上，則視其是否出於行為人之一次決
    意，並秉持刑罰公平原則，加以判斷（最高法院96年度臺上
    字第1850號、96年度臺上字第3531號、96年度臺上字第4969
    號、96年度臺上字第1168號判決意旨參照）。查本件被告丙○○意圖營利而販賣毒品之各該次行為，為實現牟利之犯罪
    目的，依吾人之生活經驗，其犯罪之實行，固以反覆、繼續
    為常態，然其販賣之時間、販賣地點、販賣對象均各自不盡
    相同，難認係出於被告之1次犯罪決意；況此類異時、異地
    且異其對象之販賣毒品行為，依社會通念，殊難認以評價為
    一罪為適當；再者，其多次販賣毒品，致該毒品氾濫，嚴重
    危害國人身心健康之犯罪結果，評價為集合犯之包括一罪，
    難謂符合法律規範本質，更與刪除連續犯之修法意旨相違，
    自不得認僅成立集合犯之包括一罪，是被告丙○○所犯之各
    次販賣第一級毒品犯行，應係基於各別犯意為之，且行為時
    、空亦各有不同，應予分論併罰。
三、再查被告丙○○前因恐嚇案件，經本院以90年度訴字第729
    號刑事判決判處有期徒刑8月，其不服提起上訴，經臺灣高
    等法院臺中分院以94年度上更一字第271號刑事判決駁回其
    上訴而告確定；另於94年間，因違反毒品危害防制條例案件
    ，經本院以94年度訴字第761號刑事判決分別判處有期徒刑9
    月、3月，應執行刑有期徒刑11月確定，上開之罪嗣經臺灣
    高等法院臺中分院裁定合併定應執行刑為有期徒刑1年6月確
    定，入監執行後，於95年12月1日縮短刑期假釋出監付保護
    管束，迄95年12月18日保護管束期滿未經撤銷而視為執行完
    畢。被告庚○○則曾因違反毒品危害防制條例案件，經本院
    以94度訴字第1236號刑事判決判處有期徒刑8月、4月，應執
    行有期徒刑10月確定，入監執行，於96年1月31日縮短刑期
    執行完畢等情，分別有其2人之臺灣彰化地方法院檢察署刑
    案資料查註紀錄表及臺灣高等法院被告前案紀錄表各1份附
    卷可稽，其2人於受有期徒刑之執行完畢後，5年內故意再犯
    本件有期徒刑以上之罪，均屬累犯，除法定本刑為死刑、無
    期徒刑部分不得加重外，各應就得併科罰金刑部分，依刑法
    第47條第1項之規定加重其刑。另按販賣第一級毒品罪之法
    定刑為死刑或無期徒刑，然同為販賣第一級毒品之人，其原
    因動機不一，犯罪情節未必盡同，或有大盤毒梟者，亦有中
    、小盤之分，甚或僅止於吸毒者友儕間為求互通有無之有償
    轉讓者亦有之，其販賣行為所造成危害社會之程度自屬有異
    ，法律科處此類犯罪，所設之法定最低本刑卻同為「死刑或
    無期徒刑」，不可謂不重。於此情形，倘依其情狀處以較輕
    之徒刑，即足以懲儆，並可達防衛社會之目的者，自非不可
    依客觀之犯行與主觀之惡性二者加以考量其情狀，是否有可
    憫恕之處，適用刑法第59條之規定酌量減輕其刑，期使個案
    裁判之量刑，能斟酌至當，符合比例原則。本件被告丙○○
    、庚○○所犯上開販賣第一級毒品海洛因之犯行，雖均係無
    視國家對於杜絕毒品危害之禁令，行為固皆屬不當，應予非
    難，然被告丙○○販賣毒品予如附表所示之購毒者，而該等
    購毒者均係原即染有毒癮之人，被告丙○○前後販賣毒品之
    數量，依其價錢估算，獲利亦非至鉅，且其犯罪動機僅係為
    圖獲取其與女友庚○○施用海洛因所需之花費或從中牟取些
    許海洛因供己施用以抵癮；而被告庚○○更僅係因其男友丙○○不在家，而代為接聽電話，並代為交付毒品及收取價金
    1 次，其等犯罪之情節尚非至惡，相對於長期大量販賣毒品
    之大毒梟而言，其對社會治安及國民健康之危害顯然較小，
    且被告2人雖有上述前科犯行，然尚查無販賣、意圖販賣而
    持有毒品等前科素行，綜上被告2人犯案情節觀之，倘仍遽
    處以販賣第一級毒品法定本刑之最低刑度，無異仍屬失之過
    苛而不盡情理，不免予人情輕法重之感，且難謂符合罪刑相
    當性及比例原則，更無從與大毒梟之惡行有所區隔，是其等
    犯罪情狀相較於法定之重刑，在客觀上足以引起一般人之同
    情，情節尚堪憫恕，爰均依刑法第59條之規定，對被告2人
    所犯前揭犯行，酌量減輕其刑，且就得併科罰金刑部分均先
    加後減之。至被告2人及其辯護人均主張被告等已供出毒品
    來源，應得依規定減輕其刑等語，惟按毒品危害防制條例第
    17 條係規定：「犯第4條第1項至第4項、第5條第1項至第4
    項前段、第6條第1項至第4項、第7條第1項至第4項、第8條
    第1項至第4項、第10條或第11條第1項、第2項之罪，供出毒
    品來源，因而破獲者，得減輕其刑。」，查本件被告2人於
    本案所犯係毒品危害防制條例第4條第1項之罪，固均屬得依
    同條例第17條規定減輕其刑之罪，然仍須符合「供出毒品來
    源，並因而破獲」之要件，方得邀享此規定減輕其刑之寬典
    ，而被告2人於警、偵訊中均並未供出其等販賣海洛因毒品
    之來源，迄於本院時被告丙○○始供稱其所販賣海洛因係向
    己○○及辛○○2人所販入等語，惟迄於本院辯論終結時，
    均未見檢、警有因而查獲己○○及辛○○確有涉犯此部分販
    賣毒品海洛因之罪嫌，尚難認本件已有因被告之供述，而破
    獲其毒品海洛因來源之情事，從而，被告2人及其辯護人此
    部分主張，尚屬無據，附此敘明。
四、爰審酌毒品之危害至大，施用者不惟殘害自身，其因施用毒
    品而散盡家財連累家人，或為買毒鋌而走險者，更不可勝計
    ，故毒品所造成之社會問題尤大於施用者本身所受之毒害，
    被告2人本身亦均為施用毒品者，當知之甚稔竟均仍為謀個
    人私利，販賣毒品使之蔓延，危害他人及社會匪淺，暨考量
    其等犯罪手段、參與之程度、販賣毒品之期間、次數、所得
    之利益，復參酌其等之素行、犯罪動機、智識程度、生活狀
    況與被告丙○○僅坦承部分犯行，而被告庚○○則否認有何
    販賣毒品犯行，2人犯後態度非佳等一切情狀，分別量處如
    附表「主文」欄所示之刑，並就被告丙○○部分定其應執行
    刑，以資懲儆。
五、末按毒品危害防制條例第19條第1項規定，犯販賣毒品罪者
    ，其犯罪所得之財物均沒收之，係採義務沒收主義。故販賣
    毒品所得之對價，不問其中成本若干，利潤多少，均應全部
    諭知沒收，貫徹政府查禁煙毒之決心，以符立法本旨，然上
    開所稱因犯罪所得之財物，係以實際所得者為限，苟無所得
    或尚未取得者，即無從為沒收、追徵或以財產抵償之諭知；
    又共同正犯之犯罪所得為新臺幣時，因係合併計算，且於全
    部或一部不能沒收時，以其財產抵償之，為避免執行時發生
    重複沒收、抵償之情形，故各共同正犯之間係採連帶沒收主
    義，於裁判時僅諭知連帶沒收，不得就全體共同正犯之總所
    得對各該共同正犯分別重複諭知沒收；此與罰金刑應分別諭
    知、分別執行者不同（最高法院96年臺上字第2331號、95年
    度臺上字第925號、94年度臺上字第7421號、91年度臺上字
    第2419號判決要旨可參）。又毒品危害防制條例第19條第1
    項規定，犯第4條之罪者，其供犯罪所用或因犯罪所得之財
    物，均沒收之，如全部或一部不能沒收時，追徵其價額或以
    其財產抵償之。但該條項並無如同條例第18條第1項所定「
    不問屬於犯人與否，沒收之」之明文，自屬相對沒收主義之
    立法。是其應沒收之物，應以屬被告所有者為限（最高法院
    95年度臺上字第305號判決意旨參照）。查：
（一）本件被告2人分別販賣第一級毒品海洛因所獲取如附表各
      該「販毒所得」欄所示之財物，雖均未扣案，然被告2人
      已供承其等係以一手交錢一手交貨之方式進行販賣毒品海
      洛因之交易，是依其與交易對象之交易習慣應均已收取，
      依上開說明及毒品危害防制條例第19條第1項規定，仍應
      分別宣告沒收，且因其犯罪所得財物為新臺幣，如全部或
      一部不能沒收時，以其財產抵償之；另其中如附表編號七
      「販毒所得」欄所示之財物，係被告庚○○、丙○○共同
      販賣第一級毒品所得，渠2人就此部分應連帶沒收，如全
      部或一部不能沒收時，以渠等財產連帶抵償之。
（二）至未扣案之0000000000號行動電話（含所使用之SIM卡）
      ，雖已供被告2人販賣第一級毒品犯罪所用，然被告2人均
      否認係其等所有之物，本院經核對該支行動電話所使用
      SIM卡號碼之申登人亦確非被告2人，有該號通聯紀錄查詢
      單可按，復無其他證據足認該支行動電話（含所使用之
      SIM卡）確係被告2人所有之物，依前揭說明，自無從併予
      宣告沒收，附此敘明。
肆、無罪部分：
一、公訴意旨另以：被告庚○○與丙○○共同基於販賣第一級毒
    品海洛因之犯意聯絡，於附表編號一至三所示之時、地，與
    丙○○一同交付價值為500元之海洛因各1包予乙○○，因認
    被告庚○○此部分另涉犯毒品危害制條例第4條第1項之販賣
    第1級毒品罪嫌等語。
二、按犯罪事實應依證據認定之，無證據不得認定犯罪事實。又
    不能證明被告犯罪者，應諭知無罪之判決，刑事訴訟法第15
    4條第2項、第301條第1項分別定有明文。復按認定不利於被
    告之事實，須依積極證據，茍積極證據不足為不利於被告事
    實之認定時，即應為有利於被告之認定，更不必有何有利之
    證據，縱認被告抗辯或反證係屬虛偽，仍不能以此資為積極
    證據應予採信之理由；又事實之認定，應憑證據，如未能發
    現相當證據，或證據不足以證明，自不能以推測或擬制之方
    法，以為裁判基礎；再者認定犯罪事實所憑之證據，雖不以
    直接證據為限，間接證據亦包括在內，然而無論直接或間接
    證據，其為訴訟上之證明，須於通常一般之人均不致有所懷
    疑，而得確信其為真實之程度者，始得據為有罪之認定，倘
    其證明尚未達到此一程度，而有合理之懷疑存在時，事實審
    法院復已就其心證上理由予以闡述，敘明其如何無從為有罪
    之確信，因而為無罪之判決，尚不得任意指為違法（最高法
    院30年上字第816號、30年上字第482號、40年臺上字第86號
    、76年臺上字第4986號判例參照）。再按被告之自白，不得
    作為有罪判決之唯一證據，仍應調查其他必要之證據，以察
    其是否與事實相符，刑事訴訟法第156條第2項亦有明文，此
    立法目的乃欲以補強證據擔保自白之真實性；亦即以補強證
    據之存在，藉之限制自白在證據上之價值（最高法院74年臺
    覆字第10號判例參照）。
三、本件公訴人認被告庚○○另涉有此部分販賣第一級毒品罪嫌
    ，無非係以被告庚○○於警、偵訊中之自白及卷附之000000
    0000號行動電話通訊監察譯文為其論據。然訊據被告庚○○
    於本院準備程序及審理時均堅詞否認有此部分販賣第一級毒
    品海洛因予乙○○之犯行，辯稱：伊未曾接聽過乙○○所撥
    打之電話，更未曾交付毒品海洛因予乙○○等語。
四、經查：
（一）證人乙○○於警、偵訊中係證稱：伊曾於97年3月中起至
      同年4月初止，向丙○○購買過海洛因，每次均由丙○○
      自行交付500元之海洛因1包予伊，除此之外，伊不曾向他
      人購買過海洛因等語；於本院審理時則明白結證稱：伊向
      丙○○購買海洛因均係與丙○○聯繫，不曾與丙○○之女
      友庚○○聯繫，庚○○亦不曾與丙○○一同出面交付海洛
      因予伊，至於97年3月17日、同年月22日及同年4月2日，
      伊撥打丙○○所持用之行動電話聯繫毒品交易時，是否曾
      有先由女性接聽，再轉由丙○○接聽之情形，伊現已無法
      確定，但縱有此情形，伊亦均未曾告知其有關伊撥打該電
      話購毒之目的等語，足徵被告庚○○上開所辯，並非無據
      。
（二）雖被告庚○○於警、偵訊中曾自白：伊曾與丙○○共同販
      賣海洛因予乙○○2、3次等語，然其於本院審理時已否認
      此部分犯行，而其所自白販賣毒品海洛因之對象即證人乙○○迭於警、偵訊中及本院審理時又均已否認曾向被告庚○○購買海洛因等情，是其於警、偵訊中之自白是否確與
      事實相符，顯有可疑；再參以卷附之0000000000號行動電
      話通訊監察譯文所示：證人乙○○於附表編號一至三所示
      之時間，撥打上開行動電話聯繫毒品交易時，均係由被告
      丙○○自行接聽，並未有由他人接聽或他人先接聽後再轉
      由被告丙○○接聽之情事，是卷附之前揭通訊監察譯文亦
      無法充作被告庚○○於警、偵訊中之自白確與事實相符之
      補強證據，復查無其他證據足可佐證被告庚○○於警、偵
      訊中之自白確與事實相符，自難單以被告庚○○有瑕疵之
      自白即遽為其不利之認定。
五、綜上所述，本件尚缺乏證據足以證明被告庚○○有與被告丙○○共同販賣毒品海洛因予證人乙○○之犯行，自不能以推
    測或擬制之方法，為被告庚○○有罪之認定。此外，本院在
    得依或應依職權調查證據之範圍內，復查無其他積極證據足
    認被告庚○○確有公訴人所指之此部分犯行，揆諸前揭說明
    ，不能證明被告庚○○犯罪，自應就此部分為被告庚○○無
    罪之諭知，以昭審慎。
據上論斷，應依刑事訴訟法第301條第1項、第299條第1項前段，
毒品危害防制條例第4條第1項、第19條第1項，刑法第11條、第
28條、第47條第1項、第59條、第51條第5款，判決如主文。
本案經檢察官張聖傳到庭執行職務。
中    華    民    國    97    年    12    月    31    日
                    刑事第七庭    審判長法官  簡璽容
                                  法      官  郭麗萍
                                  法      官  胡宜如
以上正本證明與原本無異。
如不服本判決，應於收受判決後10日內向本院提出上訴書狀，並
應敘述具體理由；其未敘述上訴理由者，應於上訴期間屆滿後20
日內向本院補提理由書（均須按他造當事人之人數附繕本「切勿
逕送上級法院」）。
中    華    民    國    97    年    12    月    31    日
                                  書  記  官  陳錫威
附錄本案論罪科刑法條全文：
毒品危害防制條例第4條
製造、運輸、販賣第一級毒品者，處死刑或無期徒刑；處無期徒
刑者，得併科新臺幣1千萬元以下罰金。
製造、運輸、販賣第二級毒品者，處無期徒刑或7年以上有期徒
刑，得併科新臺幣7百萬元以下罰金。
製造、運輸、販賣第三級毒品者，處5年以上有期徒刑，得併科
新臺幣5百萬元以下罰金。製造、運輸、販賣第四級毒品者，處3
年以上10年以下有期徒刑，得併科新臺幣3百萬元以下罰金。
製造、運輸、販賣專供製造或施用毒品之器具者，處1年以上7年
以下有期徒刑，得併科新臺幣1百萬元以下罰金。
前五項之未遂犯罰之。
附表：
┌─┬───┬───┬─────┬─────────┬───┬─────────┐
│編│購毒者│行為人│交易時間（│聯繫、交易之方式及│販毒所│  主         文   │
│號│      │      │民國）及地│交易之數量        │得（新│                  │
│  │      │      │點        │                  │台幣）│                  │
├─┼───┼───┼─────┼─────────┼───┼─────────┤
│一│乙○○│丙○○│(1)給付價 │由乙○○以其所持用│500元 │丙○○販賣第一級毒│
│  │      │      │金之時、地│之0000000000號行動│      │品，累犯，處有期徒│
│  │      │      │：97年3月 │電話撥打丙○○所持│      │刑拾伍年貳月。販賣│
│  │      │      │17 日15時 │用之0000000000號行│      │毒品所得之財物新臺│
│  │      │      │26分許，在│動電話與丙○○聯繫│      │幣伍佰元沒收，如全│
│  │      │      │彰化縣員林│後，由丙○○自行於│      │部或一部不能沒收時│
│  │      │      │鎮○○路1 │左開（1）所示之時 │      │，以其財產抵償之。│
│  │      │      │段378 巷巷│、地向乙○○收取價│      │                  │
│  │      │      │口        │金500元，持向劉信 │      │                  │
│  │      │      │(2)交付海 │裕購得等值之海洛因│      │                  │
│  │      │      │洛因之時、│1包，復從中先抽取 │      │                  │
│  │      │      │地：同日晚│些許海洛因供己施用│      │                  │
│  │      │      │上某時許，│後，再自行於左開（│      │                  │
│  │      │      │在彰化縣員│2）所示時、地，將 │      │                  │
│  │      │      │鎮浮圳巷巷│該包剩餘之海洛因交│      │                  │
│  │      │      │口        │付予乙○○        │      │                  │
│  │      │      │          │                  │      │                  │
├─┼───┼───┼─────┼─────────┼───┼─────────┤
│二│乙○○│丙○○│(1)給付價 │由乙○○以其所持用│500元 │丙○○販賣第一級毒│
│  │      │      │金之時、地│之0000000000號行動│      │品，累犯，處有期徒│
│  │      │      │：97年3月 │電話撥打丙○○所持│      │刑拾伍年貳月。販賣│
│  │      │      │22日13時13│用之0000000000號行│      │毒品所得之財物新臺│
│  │      │      │分許，在彰│動電話與丙○○聯繫│      │幣伍佰元沒收，如全│
│  │      │      │化縣員林鎮│後，由丙○○自行於│      │部或一部不能沒收時│
│  │      │      │浮圳巷巷口│左開（1）所示之時 │      │，以其財產抵償之。│
│  │      │      │(2)交付海 │、地向乙○○收取價│      │                  │
│  │      │      │洛因之時、│金500元，持向劉信 │      │                  │
│  │      │      │地：同日晚│裕購得等值之海洛因│      │                  │
│  │      │      │上21時3分 │1包，復從中先抽取 │      │                  │
│  │      │      │許，在彰化│些許海洛因供己施用│      │                  │
│  │      │      │縣員林鎮浮│後，再自行於左開（│      │                  │
│  │      │      │圳巷之某雜│2）所示時、地，將 │      │                  │
│  │      │      │貨店門口  │該包剩餘之海洛因交│      │                  │
│  │      │      │          │付予乙○○        │      │                  │
│  │      │      │          │                  │      │                  │
├─┼───┼───┼─────┼─────────┼───┼─────────┤
│三│乙○○│丙○○│97年4月2日│由乙○○以其所持用│430 元│丙○○販賣第一級毒│
│  │      │      │22時20分許│之0000000000號行動│      │品，累犯，處有期徒│
│  │      │      │，在彰化縣│電話撥打丙○○所持│      │刑拾伍年貳月。販賣│
│  │      │      │員林鎮浮圳│用之0000000000 號 │      │毒品所得之財物新臺│
│  │      │      │巷內      │行動電話與丙○○聯│      │幣肆佰參拾元沒收，│
│  │      │      │          │繫交易毒品事宜後，│      │如全部或一部不能沒│
│  │      │      │          │由丙○○自行至左開│      │收時，以其財產抵償│
│  │      │      │          │地點，將其自行出資│      │之。              │
│  │      │      │          │所先販入之海洛因，│      │                  │
│  │      │      │          │從中抽取些許海洛因│      │                  │
│  │      │      │          │留供己用，再將剩餘│      │                  │
│  │      │      │          │之海洛因交付予林鉅│      │                  │
│  │      │      │          │偉，並當場向之收取│      │                  │
│  │      │      │          │價金430元         │      │                  │
├─┼───┼───┼─────┼─────────┼───┼─────────┤
│四│癸○○│丙○○│97年3月18 │由癸○○以00000000│500元 │丙○○販賣第一級毒│
│  │      │      │日20時46分│4 號公共電話撥打柯│      │品，累犯，處有期徒│
│  │      │      │許，在彰化│清霖所持用之091619│      │刑拾陸年。販賣毒品│
│  │      │      │縣員林鎮浮│4334號行動電話與柯│      │所得之財物新臺幣伍│
│  │      │      │圳巷某雜貨│清霖聯繫後，由柯清│      │佰元沒收，如全部或│
│  │      │      │店門口    │霖自行至左開地點，│      │一部不能沒收時，以│
│  │      │      │          │將其自行出資所先販│      │其財產抵償之。    │
│  │      │      │          │入，且已摻入糖粉稀│      │                  │
│  │      │      │          │釋之海洛因1包交付 │      │                  │
│  │      │      │          │予癸○○，並當場向│      │                  │
│  │      │      │          │之收取價金500元   │      │                  │
│  │      │      │          │                  │      │                  │
├─┼───┼───┼─────┼─────────┼───┼─────────┤
│五│癸○○│丙○○│97年3月19 │由癸○○以00000000│500元 │丙○○販賣第一級毒│
│  │      │      │日14時15分│4號公共電話撥打柯 │      │品，累犯，處有期徒│
│  │      │      │許，在彰化│清霖所持用之091619│      │刑拾陸年。販賣毒品│
│  │      │      │縣員林鎮員│4334號行動電話與柯│      │所得之財物新臺幣伍│
│  │      │      │東國小附近│清霖聯繫後，由柯清│      │佰元沒收，如全部或│
│  │      │      │          │霖自行至左開地點，│      │一部不能沒收時，以│
│  │      │      │          │將其自行出資所先販│      │其財產抵償之。    │
│  │      │      │          │入，且已摻入糖粉稀│      │                  │
│  │      │      │          │釋之海洛因1包交付 │      │                  │
│  │      │      │          │予癸○○，並當場向│      │                  │
│  │      │      │          │之收取價金500元   │      │                  │
│  │      │      │          │                  │      │                  │
│  │      │      │          │                  │      │                  │
│  │      │      │          │                  │      │                  │
├─┼───┼───┼─────┼─────────┼───┼─────────┤
│六│癸○○│丙○○│97年3月20 │由癸○○以00000000│500元 │丙○○販賣第一級毒│
│  │      │      │日7時29分 │4號公共電話撥打柯 │      │品，累犯，處有期徒│
│  │      │      │許，在彰化│清霖所持用之091619│      │刑拾陸年。販賣毒品│
│  │      │      │縣員林鎮員│4334號行動電話與柯│      │所得之財物新臺幣伍│
│  │      │      │東路某處  │清霖聯繫後，由柯清│      │佰元沒收，如全部或│
│  │      │      │          │霖自行至左開地點，│      │一部不能沒收時，以│
│  │      │      │          │將其自行出資所先販│      │其財產抵償之。    │
│  │      │      │          │入，且已摻入糖粉稀│      │                  │
│  │      │      │          │釋之海洛因1包交付 │      │                  │
│  │      │      │          │予癸○○，並當場向│      │                  │
│  │      │      │          │之收取價金500元   │      │                  │
│  │      │      │          │                  │      │                  │
│  │      │      │          │                  │      │                  │
│  │      │      │          │                  │      │                  │
├─┼───┼───┼─────┼─────────┼───┼─────────┤
│七│癸○○│丙○○│97年4月5日│由癸○○以00000000│300元 │庚○○共同販賣第一│
│  │      │（柯清│11時45分許│4 號公共電話撥打柯│      │級毒品，累犯，處有│
│  │      │霖此部│，在彰化縣│清霖所持用之091619│      │期徒刑拾伍年拾月。│
│  │      │分犯行│員林鎮浮圳│4334號行動電話欲與│      │販賣毒品所得之財物│
│  │      │未據起│巷丙○○住│丙○○聯繫，然因柯│      │新臺幣佰元與柯清│
│  │      │訴，應│處後面    │清霖外出不在家而由│      │霖連帶沒收，如全部│
│  │      │由檢察│          │庚○○接聽，庚○○│      │或一部不能沒收時，│
│  │      │官另行│          │並代丙○○自行至左│      │以其二人財產連帶抵│
│  │      │偵辦）│          │開地點，將丙○○所│      │償之。            │
│  │      │及黃理│          │出資先行販入，且已│      │                  │
│  │      │涵    │          │摻入糖粉稀釋之海洛│      │                  │
│  │      │      │          │因1包（價值為500  │      │                  │
│  │      │      │          │元）交付予癸○○，│      │                  │
│  │      │      │          │惟癸○○僅當場給付│      │                  │
│  │      │      │          │300元之價金       │      │                  │
├─┼───┼───┼─────┼─────────┼───┼─────────┤
│八│壬○○│丙○○│97年4月2日│由壬○○以其所持用│500元 │丙○○販賣第一級毒│
│  │      │      │10時36分許│之0000000000號行動│      │品，累犯，處有期徒│
│  │      │      │，在彰化縣│電話撥打丙○○所持│      │刑拾陸年。販賣毒品│
│  │      │      │員林鎮浮圳│用之0000000000號行│      │所得之財物新臺幣伍│
│  │      │      │巷與員東路│動電話與丙○○聯繫│      │佰元沒收，如全部或│
│  │      │      │路口附近之│後，由丙○○自行至│      │一部不能沒收時，以│
│  │      │      │阿秋檳榔攤│左開地點，將其自行│      │其財產抵償之。    │
│  │      │      │          │出資所先販入，且已│      │                  │
│  │      │      │          │摻入糖粉稀釋之海洛│      │                  │
│  │      │      │          │因1包交付予壬○○ │      │                  │
│  │      │      │          │，並當場向之收取價│      │                  │
│  │      │      │          │金500元           │      │                  │
├─┼───┼───┼─────┼─────────┼───┼─────────┤
│九│壬○○│丙○○│97年4月6日│由壬○○以其所持用│500元 │丙○○販賣第一級毒│
│  │      │      │10時12分許│之0000000000號行動│      │品，累犯，處有期徒│
│  │      │      │，在彰化縣│電話撥打丙○○所持│      │刑拾陸年。販賣毒品│
│  │      │      │員林鎮浮圳│用之0000000000號行│      │所得之財物新臺幣伍│
│  │      │      │巷與員東路│動電話與丙○○聯繫│      │佰元沒收，如全部或│
│  │      │      │路口附近之│後，由丙○○自行至│      │一部不能沒收時，以│
│  │      │      │阿秋檳榔攤│左開地點，將其自行│      │其財產抵償之。    │
│  │      │      │          │出資所先販入，且已│      │                  │
│  │      │      │          │摻入糖粉稀釋之海洛│      │                  │
│  │      │      │          │因1包交付予壬○○ │      │                  │
│  │      │      │          │，並當場向之收取價│      │                  │
│  │      │      │          │金500元           │      │                  │
├─┼───┼───┼─────┼─────────┼───┼─────────┤
│十│戊○○│丙○○│97年3月19 │由戊○○以00000000│1000元│丙○○販賣第一級毒│
│  │      │      │日14時10分│號公共電話撥打柯清│      │品，累犯，處有期徒│
│  │      │      │許，在彰化│霖所持用之00000000│      │刑拾伍年肆月。販賣│
│  │      │      │縣員林鎮員│34號行動電話與柯清│      │毒品所得之財物新臺│
│  │      │      │東國小附近│霖聯繫後，由丙○○│      │幣壹仟元沒收，如全│
│  │      │      │          │自行至左開地點，將│      │部或一部不能沒收時│
│  │      │      │          │其自行出資所先販入│      │，以其財產抵償之。│
│  │      │      │          │，且已摻入糖粉稀釋│      │                  │
│  │      │      │          │之海洛因1包交付予 │      │                  │
│  │      │      │          │戊○○，並當場向之│      │                  │
│  │      │      │          │收取價金1000元    │      │                  │
│  │      │      │          │                  │      │                  │
├─┼───┼───┼─────┼─────────┼───┼─────────┤
│十│戊○○│丙○○│97年3月22 │由戊○○以00000000│500元 │丙○○販賣第一級毒│
│一│      │      │日14時35分│號公共電話撥打柯清│      │品，累犯，處有期徒│
│  │      │      │許，在彰化│霖所持用之00000000│      │刑拾伍年貳月。販賣│
│  │      │      │縣員林鎮員│34號行動電話與柯清│      │毒品所得之財物新臺│
│  │      │      │東國小附近│霖聯繫後，由丙○○│      │幣伍佰元沒收，如全│
│  │      │      │          │自行至左開地點，將│      │部或一部不能沒收時│
│  │      │      │          │其自行出資所先販入│      │，以其財產抵償之。│
│  │      │      │          │，且已摻入糖粉稀釋│      │                  │
│  │      │      │          │之海洛因1包交付予 │      │                  │
│  │      │      │          │戊○○，並當場向之│      │                  │
│  │      │      │          │收取價金500元     │      │                  │
├─┼───┼───┼─────┼─────────┼───┼─────────┤
│十│甲○○│丙○○│97年4月5日│由甲○○以其所持用│500元 │丙○○販賣第一級毒│
│二│      │      │18時3分許 │之0000000000號行動│      │品，累犯，處有期徒│
│  │      │      │，在彰化縣│電話撥打丙○○所持│      │刑拾伍年貳月。販賣│
│  │      │      │員林鎮浮圳│用之0000000000 號 │      │毒品所得之財物新臺│
│  │      │      │巷附近    │行動電話與丙○○聯│      │幣伍佰元沒收，如全│
│  │      │      │          │繫後，由丙○○自行│      │部或一部不能沒收時│
│  │      │      │          │至左開地點，將其自│      │，以其財產抵償之。│
│  │      │      │          │行出資所先販入，且│      │                  │
│  │      │      │          │已摻入糖粉稀釋之海│      │                  │
│  │      │      │          │洛因1包交付予毛秀 │      │                  │
│  │      │      │          │美，並當場向之收取│      │                  │
│  │      │      │          │價金500元         │      │                  │
│  │      │      │          │                  │      │                  │
├─┼───┼───┼─────┼─────────┼───┼─────────┤
│十│甲○○│丙○○│97年4月6日│由甲○○以其所持用│1000元│丙○○販賣第一級毒│
│三│      │      │19時24分許│之0000000000號行動│      │品，累犯，處有期徒│
│  │      │      │，在彰化縣│電話撥打丙○○所持│      │刑拾伍年肆月。販賣│
│  │      │      │員林鎮浮圳│用之0000000000 號 │      │毒品所得之財物新臺│
│  │      │      │路某臭豆腐│行動電話與丙○○聯│      │幣壹仟元沒收，如全│
│  │      │      │攤位附近之│繫後，由丙○○自行│      │部或一部不能沒收時│
│  │      │      │巷子      │至左開地點，將其自│      │，以其財產抵償之。│
│  │      │      │          │行出資所先販入，且│      │                  │
│  │      │      │          │已摻入糖粉稀釋之海│      │                  │
│  │      │      │          │洛因1包交付予毛秀 │      │                  │
│  │      │      │          │美，並當場向之收取│      │                  │
│  │      │      │          │價金1000元        │      │                  │
├─┼───┼───┼─────┼─────────┼───┼─────────┤
│十│丁○○│丙○○│97年4月4日│由丁○○以其所持用│500元 │丙○○販賣第一級毒│
│四│      │      │8時57分許 │之0000000000號行動│      │品，累犯，處有期徒│
│  │      │      │，在彰化縣│電話撥打丙○○所持│      │刑拾伍年貳月。販賣│
│  │      │      │員林鎮員林│用之0000000000 號 │      │毒品所得之財物新臺│
│  │      │      │家商附近  │行動電話與丙○○聯│      │幣伍佰元沒收，如全│
│  │      │      │          │繫後，由丙○○自行│      │部或一部不能沒收時│
│  │      │      │          │至左開地點，將其自│      │，以其財產抵償之。│
│  │      │      │          │行出資所先販入，且│      │                  │
│  │      │      │          │已摻入糖粉稀釋之海│      │                  │
│  │      │      │          │洛因1包交付予張祐 │      │                  │
│  │      │      │          │銘，並當場向之收取│      │                  │
│  │      │      │          │價金500元         │      │                  │
└─┴───┴───┴─────┴─────────┴───┴─────────┘


司法院資訊處製作；財團法人民間司法改革基金會備份。
